臺灣桃園地方法院刑事判決　　　　　　　　　　　　　九十一年度易字第六三三號
　　公　訴　人　臺灣桃園地方法院檢察署檢察官
　　被　　　告　甲○○
右列被告因違反毒品危害防制條例案件，經檢察官提起公訴（九十一年度毒偵字第一
○一號），本院判決如左：
    主  文
甲○○連續施用第二級毒品，處有期徒刑拾月。扣案之第二級毒品安非他命貳小包（
驗餘淨重壹點壹柒玖玖公克）沒收銷燬之。
    事  實
一、甲○○前因非法施用第二級毒品安非他命案件，經本院於民國八十八年五月二十
    二日以八十八年度毒聲字第二九八六號裁定送觀察、勒戒後，認有繼續施用毒品
    之傾向，再經臺灣桃園地方法院檢察署檢察官聲請本院於八十八年六月十四日以
    八十八年度毒聲字第三三七六號裁定送強制戒治，後經本院於八十八年十月十三
    日以八十八年度毒聲字第五八六五號裁定停止戒治，自八十八年十月二十五日起
    交付保護管束，並於八十九年六月十三日交付保護管束期滿，由臺灣桃園地方法
    院檢察署檢察官於八十九年七月三日，以八十九年度戒偵字第三二九號為不起訴
    處分在案。復因施用第二級毒品案件，經臺灣桃園地方法院檢察署檢察官聲請本
    院於八十九年九月十六日以八十九年度毒聲字第五九八四號裁定送強制戒治，並
    於八十九年十二月十三日，以八十九年度毒偵緝字第七○二號聲請簡易判決處刑
    ，經本院改依通常程序審理於九十年六月十二日，以九十年度易字第七三一號判
    處有期徒刑七月，並於九十年七月二十七日確定，後於九十年十二月三日，因強
    制戒治期滿執行完畢出所。詎甲○○猶不知惕勵，竟又基於施用第二級毒品之概
    括犯意，自九十年十二月中旬某日起，至九十一年一月一日晚上止，連續在其位
    於桃園縣中壢市○○路二六五號二樓住處，施用第二級毒品安非他命多次。嗣於
    九十一年一月二日二十一時四十分許，為警在桃園縣中壢市○○路二六五號二樓
    樓梯口查獲，並扣得其所有之第二級毒品安非他命二小包（驗餘淨重一．一七九
    九公克），且經本院於九十一年一月三日以九十一年度毒聲字第三七號裁定令入
    戒治處所施以強制戒治一年。
二、案經桃園縣警察局中壢分局報請臺灣桃園地方法院檢察署檢察官偵查起訴。
    理  由
一、訊據被告甲○○對右揭事實坦承不諱，又經將被告於九十一年一月二日為警查獲
    後採集之尿液送驗結果，亦呈安非他命陽性反應，有桃園縣衛生局出具之不法藥
    物尿液檢定書乙紙在卷可考（附於偵查卷第三六頁），此外復有第二級毒品安非
    他命二小包扣案為憑，而該扣案毒品經送國防部憲兵司令部刑事鑑識中心鑑驗，
    鑑驗結果確認顆粒中有甲基安非他命成份（驗餘淨重一．一七九九公克），有該
    刑事鑑識中心出具之鑑驗通知書乙紙附卷足稽（附於本院卷）。本件事證明確，
    被告右揭犯行足可認定，應依法論科。
二、核被告甲○○所為，係犯毒品危害防制條例第十條第二項之施用第二級毒品罪。
    被告非法持有第二級毒品安非他命，進而施用，其持有之低度行為應被施用之高
    度行為所吸收，不另論其非法持有毒品之罪。又被告先後多次施用第二級毒品犯
    行，時間緊接，犯罪構成要件相同，顯係基於概括犯意為之，為連續犯，應依刑
    法第五十六條之規定以一罪論，並加重其刑。查被告前因非法施用第二級毒品安
    非他命案件，經本院於八十八年五月二十二日以八十八年度毒聲字第二九八六號
    裁定送觀察、勒戒後，認有繼續施用毒品之傾向，再經臺灣桃園地方法院檢察署
    檢察官聲請本院於八十八年六月十四日，以八十八年度毒聲字第三三七六號裁定
    送強制戒治，後經本院於八十八年十月十三日以八十八年度毒聲字第五八六五號
    裁定停止戒治，自八十八年十月二十五日起交付保護管束，並於八十九年六月十
    三日交付保護管束期滿，由臺灣桃園地方法院檢察署檢察官於八十九年七月三日
    ，以八十九年度戒偵字第三二九號為不起訴處分在案。復因施用第二級毒品案件
    ，經臺灣桃園地方法院檢察署檢察官聲請本院於八十九年九月十六日以八十九年
    度毒聲字第五九八四號裁定送強制戒治，並於八十九年十二月十三日，以八十九
    年度毒偵緝字第七○二號聲請簡易判決處刑，經本院改依通常程序審理於九十年
    六月十二日，以九十年度易字第七三一號判處有期徒刑七月，並於九十年七月二
    十七日確定，後於九十年十二月三日，因強制戒治期滿執行完畢出所，有臺灣桃
    園地方法院檢察署刑案資料查註紀錄表、臺灣高等法院被告全國前案紀錄表、法
    務部在監在押資料表在卷可按，及上開檢察官不起訴處分書、聲請簡易判決處刑
    書、本院九十年度易字第七三一號刑事判決附卷足參（附於上開偵查卷第三七至
    四二頁），其於上開不起訴處分確定後五年內三犯毒品危害防制條例第十條第二
    項之罪，應依同條例第二十三條第二項之規定，予以依法論科。爰審酌被告前因
    施用第二級毒品案件，先後二次經本院裁定送強制戒治，並依法執行完畢，仍不
    知悔改、警惕，猶繼續施用毒品，本不宜寬貸，惟此乃自戕行為及被告犯後坦承
    犯行等一切情狀，量處如主文所示之刑，以資懲儆。
三、至扣案之第二級毒品安非他命二小包（驗餘淨重一．一七九九公克），係屬毒品
    ，應依毒品危害防制條例第十八條第一項前段規定，不問屬於犯人與否，宣告沒
    收並銷燬之，併此敘明。
據上論斷，應依刑事訴訟法第二百九十九條第一項前段，毒品危害防制條例第十條第
二項、第十八條第一項前段，刑法第十一條、第五十六條，判決如主文。
本案經檢察官胡原龍到庭執行職務。
中      華      民      國    九十一     年    五      月    三十一     日
                                     臺灣桃園地方法院刑事第二庭
                                         法  官   王  美  玲
右正本證明與原本無異。
如不服本判決，應於判決送達後十日內，向本院提出上訴狀。
                                         書記官   賴  玉  真
中        華        民        國   九十一   年   六   月    三    日
附錄論罪法條：
毒品危害防制條例第十條第二項
施用第二級毒品者，處三年以下有期徒刑。
